【裁判字號】    98,消債清,3
【裁判日期】    980327
【裁判案由】    聲請清算程序
【裁判全文】
臺灣高雄地方法院民事裁定             98年度消債清字第3號
聲  請  人  甲○○○
上列當事人因消費者債務清理事件聲請清算，本院裁定如下：
    主  文
聲請人甲○○○自民國九十八年三月二十七日下午四時起開始清
算程序。
命司法事務官進行本件清算程序。
    理  由
一、本件聲請意旨略以：聲請人有不能清償債務之虞，前依中華
    民國銀行公會會員辦理消費金融案件無擔保債務協商機制與
    債權金融機構成立協商，就聲請人積欠之借貸債務合計新臺
    幣（下同）303,999 元，與債權人達成合計80期、週年利率
    0％之分期還款協議，約定聲請人自民國（下同）95年3月起
    ，每月應償還4,775 元予債權人。惟因聲請人年邁並無工作
    ，僅依靠政府每月發給之老人補助6,000元及低收入補助4,0
    00元度日，名下並無任何資產，現雖仍持續履約還款，但已
    嚴重影響聲請人基本生活支出所需，顯係不可歸責於債務人
    之事由致履行顯有重大困難，爰向法院聲請清算等語。
二、按債務人不能清償債務或有不能清償之虞者，得依本條例所
    定更生或清算程序，清理其債務，消費者債務清理條例第 3
    條定有明文。又債務人與金融機構協商成立者，不得聲請更
    生或清算，但因不可歸責於己之事由，致履行顯有重大困難
    者，不在此限；而本條例施行前，債務人依金融主管機關協
    調成立之中華民國銀行公會會員辦理消費金融案件無擔保債
    務協商機制與金融機構成立之協商，準用前項之規定，同條
    例第151 條第5 項、第6 項亦有明定。次按債務人於法院裁
    定開始更生程序或許可和解或宣告破產前，得向法院聲請清
    算；法院開始清算程序之裁定，應載明其年、月、日、時，
    並即時發生效力；法院裁定開始更生或清算程序後，得命司
    法事務官進行更生或清算程序，必要時得選任律師、會計師
    或其他適當之自然人或法人一人為監督人或管理人，同條例
    第80條、第83條第1 項、第16條第1 項亦規定至明。
三、經查，聲請人主張之上開事實，業據其提出財產及收入狀況
    說明書、債權人清冊、協議書、無擔保債務還款計畫、財團
    法人金融聯合徵信中心當事人綜合信用報告、戶籍謄本、戶
    口名簿、聲請人之95、96年度綜合所得稅各類所得資料清單
    、財產歸屬資料清單、聯邦商業銀行股份有限公司民事陳報
    狀各1 紙附卷為證，堪信屬實。聲請人現年71歲（27年6 月
    17 日 生），堪認已無工作能力，僅能依靠老人補助及低收
    入補助共計10,000元度日，如更扣除協商還款之金額4,77 5
    元後，所餘款項顯已不能自持，是聲請人主張有不能清償其
    債務之虞乙節，尚堪採信。此外，本件又查無聲請人有消費
    者債務清理條例第6 條第3 項、第8 條或第82條第2 項所定
    駁回清算聲請之事由存在，是聲請人聲請本件清算，為有理
    由，應予准許；並依上開規定命司法事務官進行本件清算程
    序，爰裁定如主文1 、2 項所示。
四、依消費者債務清理條例第11條第1 項、第83條第1 項、第16
    條第1 項，裁定如主文。
中    華    民    國    98    年     3    月    27    日
                  民事鳳山分庭  法      官  吳文婷
上為正本係照原本作成。
本件不得抗告。
本裁定已於98年3月27日下午4時公告。
中    華    民    國    98    年     3    月    27    日
                                書  記  官  林仕興


司法院資訊處製作；財團法人民間司法改革基金會備份。
